【裁判字號】    99,裁,2390
【裁判日期】    991007
【裁判案由】    綜合所得稅
【裁判全文】
最  高  行  政  法  院  裁  定
                                      99年度裁字第2390號
聲  請  人  甲○○
訴訟代理人  卓隆燁
上列聲請人因與相對人財政部臺灣省北區國稅局間綜合所得稅事
件，對於中華民國99年3月25日本院99年度裁字第689號裁定，聲
請再審，本院裁定如下：
    主  文
再審之聲請駁回。
再審訴訟費用由聲請人負擔。
    理  由
一、按裁定已經確定，而有行政訴訟法第273條第1項第1款規定
    「適用法規顯有錯誤者」之事由，依行政訴訟法第283條規
    定，固得聲請再審。惟所謂「適用法規顯有錯誤」，係指原
    確定裁定所適用之法規與該案應適用之現行法規相違背，或
    與解釋判例有所牴觸者而言，至於法律上見解之歧異，聲請
    人對之縱有爭執，要難謂為適用法規顯有錯誤，而據為再審
    之理由。而對裁定聲請再審如於前程序原審判決上訴時，當
    事人已依上訴主張其事由或知其事由而不為主張者，參照行
    政訴訟法第273條第1項但書規定，亦不得據為再審聲請之事
    由。
二、本件聲請人主張本院99年度裁字第689號裁定（下稱原確定
    裁定）有行政訴訟法第273條第1項第1款所定事由，對之聲
    請再審，其聲請意旨略以：（一）聲請人業已於原上訴理由
    狀，就涉及原則性法律見解之處具體說明，依行政訴訟法第
    244條規定提起上訴，惟上訴審並無具體表明聲請人所提主
    張有何不符，僅以聲請人所陳理由並無涉及法律見解具有原
    則性為由，依行政訴訟法第249條第1項前段予以裁定駁回，
    原確定裁定顯有行政訴訟法第273條第1項第1款「適用法規
    顯有錯誤」之再審事由，應予廢棄。（二）聲請人業已於上
    訴理由狀詳細說明財政部臺北市國稅局96年6月5日財北國稅
    審二字第0960201843號函釋（下稱臺北市國稅局96年函釋）
    的緣由，並未改變財政部95年6月28日台財稅字第095040634
    30號函釋（下稱財政部95年函釋）之見解，上訴審既認定「
    是臺北市國稅局96年函釋係對於財政部95年函釋重為說明，
    並未改變財政部95年函釋之見解」，即應依臺北市國稅局96
    年函釋規定撤銷原審判決、訴願決定及原處分（含復查決定
    ），惟未依職權審酌，率以聲請人憑藉新見解重為認定為由
    ，而逕依行政訴訟法第249條第1項前段予以裁定駁回，顯有
    行政訴訟法第273條第1項第1款「適用法規顯有錯誤」之再
    審事由。（三）臺北高等行政法院98年度簡字第495號判決
    （下稱原審判決）未依職權究明租賃車輛為保險業務員招攬
    業務所必須，僅以聲請人未能證明租賃車輛係為公務使用為
    由，即遽予核認租賃車輛為私人使用。惟本件聲請人業已於
    行政訴訟上訴理由狀理由貳之一說明，舉證責任係在稅捐稽
    徵機關，原審未就聲請人所提主張加以詳查，仍指稱聲請人
    未能證明系爭車輛係為公務用途，而逕依行政訴訟法第249
    條第1項前段予以裁定駁回，顯有行政訴訟法第273條第1項
    第1款「適用法規顯有錯誤」之再審事由。另永達保險經紀
    人股份有限公司車輛使用辦法第1條規定：「為協助同仁執
    行業務，特訂本辦法。本辦法所指『車輛』係指公務用之租
    賃車輛及公務用之私人車輛。」系爭車輛係聲請人招攬保險
    業務、服務原有保戶之用，確屬公務用途。（四）刑事司法
    機關調查證據之程序，其認定事實須達到超越合理懷疑之程
    度，遠較行政機關調查證據為周延，則行政機關應尊重司法
    機關所為之確定判決。司法院釋字第392號解釋稱憲法第8條
    第1項之司法機關包括檢察機關在內。則行政機關應尊重檢
    察機關確定文書認定之事實。原審判決未依職權審酌臺灣臺
    北地方法院檢察署檢察官偵查事證及其不起訴處分書之認定
    ，僅以該不起訴處分書被告非聲請人為由，認定不能拘束本
    案，聲請人業已於行政訴訟上訴狀理由三說明，惟原確定裁
    定以不起訴處分書非為確定判決為由，而逕依行政訴訟法第
    249條第1項前段予以裁定駁回，違反本院32年判字第18號判
    例及司法院釋字第392號解釋，顯屬適用法規錯誤，有行政
    訴訟法第273條第1項第1款「適用法規顯有錯誤」之再審事
    由，應予廢棄等語。經核該再審理由確經聲請人於對前程序
    原審判決上訴時已為主張，依行政訴訟法第273條第1項但書
    規定亦不得為再審理由，原確定裁定之認事用法並無違誤，
    聲請人以原確定裁定有適用同法第273條第1項第1款顯有錯
    誤之情事，無非執其個人對法律之歧異見解而為指摘，難認
    其再審之聲請有理由，應予駁回。
三、據上論結，本件聲請為無理由。依行政訴訟法第283條、第2
    78條第2項、第104條、民事訴訟法第95條、第78條，裁定如
    主文。
中    華    民    國    99    年    10    月    7     日
                    最高行政法院第六庭
                        審判長法官  吳  明  鴻
                              法官  廖  宏  明
                              法官  侯  東  昇
                              法官  黃  秋  鴻
                              法官  陳  國  成

以  上  正  本  證  明  與  原  本  無  異
中    華    民    國    99    年    10    月    8     日
                              書記官  吳  玫  瑩

司法院資訊處製作；財團法人民間司法改革基金會備份。
